臺灣臺北地方法院交通事件裁定　　　　 96年度交聲字第868號
異　議　人
即受處分人　乙○○
上列受處分人因違反道路交通管理處罰條例案件，對於臺北市交
通事件裁決所於中華民國九十六年七月二十日所為之處分（原處
分案號：北市裁二字第裁２２—ＡＥＶ０９３１７９號、第裁２
２—ＡＥＶ０９３１８０號裁決），聲明異議，本院裁定如下：
    主    文
異議駁回。
    理    由
一、按汽車駕駛人，在設有禁止臨時停車標誌、標線處所臨時停
    車者，處新臺幣（下同）三百元以上六百元以下罰鍰，道路
    交通管理處罰條例第五十五條第三款定有明文。又汽車駕駛
    人，駕駛汽車不服從交通勤務警察或依法令執行交通指揮、
    稽查任務人員之指揮或稽查者，處九百元以上一千八百元以
    下罰鍰，並應記違規點數一點，道路交通管理處罰條例第六
    十條第二項第一款、第六十三條第一項第一款亦分別定有明
    文。
二、本件異議人即受處分人乙○○所有車牌號碼為Ｄ５—５４９
    號營業一般小客車，於民國九十六年五月二十二日十五時四
    十二分許，停放在臺北市○○路○段與一之六號道路東北角
    劃有紅色實線表示禁止臨時停車之路段，而由臺北市政府警
    察局交通大隊信義分隊警員發現而當場欄停，駕駛人拒絕出
    示駕行照，以受處分人有違反道路交通管理處罰條例第五十
    五條第三款及同條例第六十條第二項第一款規定之行為掣單
    舉發，嗣將前開舉發通知單送達於受處分人，經受處分人於
    舉發通知單所載應到案日期前向原處分機關提出申訴，原處
    分機關認受處分人確有前開違規行為，原處分機關乃以在禁
    止臨時停車處所停車及不服從交通勤務警察或依法令執行交
    通指揮、稽查任務人員之指揮等違規事實，依道路交通管理
    事件統一裁罰基準表等規定，於九十六年七月二十日分別以
    北市裁二字第裁２２—ＡＥＶ０９３１７９號、第裁２２—
    ＡＥＶ０９３１８０號裁決書裁處受處分人罰鍰三百元及九
    百元，共一千二百元。
三、訊據異議人固坦承其於上開時間，駕駛上開車輛行經上開地
    點等情，惟矢口否認有何違反道路交通管理處罰條例之行為
    ，並辯稱綠燈時伊已經先打左邊方向燈，係因前面車子不動
    ，員警未看清楚狀況而冒然取締，與之有爭執，員警始開單
    告發云云。然查，證人即臺北市政府警察局交通大隊信義分
    局員警（亦為本件查獲員警）甲○○，於本院調查中結證稱
    於上開時地，其正於該地執行勤務，該地禁止臨時停車，當
    時異議人所駕駛之車牌號碼為Ｄ５—５４９號之營業小客車
    臨時停放在本市○○路○段與一之六號道路排班，其遂當場
    攔停舉發，並請該名駕駛出示證件，但該名駕駛仍不願意出
    示等語（見本院九十六年八月二十二日訊問筆錄第二頁至第
    四頁），是異議人確有上揭違規事實，此情已足認定，又異
    議人雖辯稱其係在等待紅綠燈並非再排班云云，然由證人甲
    ○○於本院訊問所繪製之現場圖觀之，當時證人甲○○駕駛
    之警車係在另一車道上，並無任何車輛與證人甲○○所駕駛
    之警車位處同車道上，而異議人則在最外側車道之最後一輛
    車，此有現場圖一份及證人甲○○之前述證詞在卷可參，倘
    異議人確係在等紅燈，其在無任何變換車道困難之情形下，
    何以不變換車道行駛，而寧緊隨在他車後方？足證異議人所
    辯其係在等紅綠燈云云，並不足採，從而本件事證明確，異
    議人確有前開違規事由，此情已臻明確。
四、綜上所述，本件異議人違規情節既已明確，則原處分機關依
    道路交通管理處罰條例第五十五條第三款、第六十條第二項
    第一款及違反道路交通管理事件統一裁罰基準表規定分別裁
    罰受處分人罰鍰三百元、九百元，且依同條例第六十三條第
    一項第一款（裁決書漏列第一款）規定並予記受處分人違規
    點數一點，核無違誤，本件受處分人之異議為無理由，自應
    將其異議駁回。
五、據上論斷，應依道路交通案件處理辦法第十九條，裁定如主
    文。
中　　華　　民　　國　　96　　年　　8 　　月　　23　　日
　　　　　　　　　交通法庭法　官　吳冠霆
以上正本證明與原本無異。
如不服本裁定，應於裁定送達後5日內向本院提出抗告狀。
                          書記官  廖純瑜
中　　華　　民　　國　　96　　年　　8 　　月　　23　　日
